【裁判字號】    98,抗,1168
【裁判日期】    980728
【裁判案由】    侵權行為損害賠償
【裁判全文】
臺灣高等法院民事裁定                  98年度抗字第1168號
抗  告  人  乙○○○○○○ ○.
法定代理人  甲○○○○○ ○○.
訴訟代理人  王和屏律師
相  對  人  金玉田金銀珠寶有限公司
兼      上
法定代理人  丙○○
抗告人因與田進財等人間侵權行為損害賠償事件，對於中華民國
98年6月11日臺灣臺北地方法院98年度審重訴字第405號所為裁定
提起抗告，本院裁定如下：
    主  文
抗告駁回。
抗告訴訟費用由抗告人負擔。
    理  由
一、按因犯罪而受損害之人，以對於刑事被告及依民法負賠償責
    任之人請求回復其損害者為限，始得於刑事訴訟程序附帶提
    起民事訴訟，此為刑事訴訟法第487條第1項所明定；該條項
    所稱之「依民法負賠償責任之人」，係指該刑事案件中依民
    法規定應負賠償責任之人而言。故附帶民事訴訟之原告所主
    張之共同加害人，必以在刑事訴訟程序中經認定係共同侵權
    行為之人，始得謂為依民法負賠償責任之人，否則對之提起
    是項附帶民事訴訟，即難謂為合法（最高法院87年度台抗字
    第278號裁定參照）；且附帶提起之民事訴訟，如不合於上
    開法條所定之要件者，縱經刑事庭誤依刑事訴訟法第504條
    第1項將附帶民事訴訟移送於民事庭，其訴之不合法，不因
    移送民事庭而受影響，受移送之民事庭應認原告之訴為不合
    法以裁定駁回之。最高法院66年度台上字第1094號判例意旨
    可資參照。
二、本件抗告人因本件原審共同被告田進財涉犯詐欺案件，於刑
    事訴訟程序附帶民事訴訟起訴，主張被告田進財及相對人金
    玉田金銀珠寶有限公司、丙○○等三人為共同故意不法侵害
    其權利，依民法第184、185條規定，請求判令相對人金玉田
    金銀珠寶有限公司及丙○○與田進財連帶給付美金284,405
    元及利息。經刑事庭依刑事訴訟法第504條第1項規定裁定，
    將附帶民事訴訟事件移送民事庭。
三、惟查原法院97年度易字第1953號刑事判決係認定被告田進財
    經營金玉田金銀珠寶有限公司（登記負責人為其配偶丙○○
    ）佯以調取鑽石供客戶觀看為由，向抗告人詐得價值逾28萬
    美元之鑽石3顆，依刑法第339條第1項規定判處被告田進財
    有期徒刑1年8月等情，此有上開判決書在卷可參。該刑事判
    決所認定之犯罪事實，並未論及相對人金玉田金銀珠寶有限
    公司及丙○○有何共同詐欺罪行，則抗告人以相對人金玉田
    金銀珠寶有限公司、丙○○為共同侵權行為人，提起本件刑
    事附帶民事訴訟，揆諸首開規定及說明，即有未合。雖經刑
    事庭依刑事訴訟法第504條第1項規定裁定移送民事庭。仍應
    認其起訴為不合法。原法院就相對人金玉田金銀珠寶有限公
    司、丙○○部分以裁定駁回抗告人之訴，即無不合。抗告意
    旨仍執前詞，指摘原裁定不當，聲明廢棄，非有理由。
四、據上論結，本件抗告為無理由，依民事訴訟法第495條之1第
    1項、第449條第1項、第95條、第78條，裁定如主文。
中    華    民    國    98    年    7     月    28    日
                  民事第十庭
                      審判長法  官  黃豐澤
                            法  官  林麗玲
                            法  官  吳謀焰
正本係照原本作成。
本裁定除以適用法規顯有錯誤為理由外，不得再抗告。如提起再
抗告，應於收受後10日內委任律師為代理人向本院提出再抗告狀
。並繳納再抗告費新台幣１千元。
中    華    民    國    98    年    8     月    4     日
                            書記官  鄭淑昀


司法院資訊處製作；財團法人民間司法改革基金會備份。
